臺灣苗栗地方法院民事簡易判決
111年度苗簡字第530號
原      告  李慧真  

訴訟代理人  李慧如  
被      告  楊美琳  

            徐瑜芳  

上  一  人
訴訟代理人  徐秀琴  
上列當事人間請求侵權行為損害賠償事件，本院於民國111年11
月10日言詞辯論終結，判決如下：
　　主  文
被告應連帶給付原告新臺幣10萬元，及被告乙○○自民國111年6月
11日起、被告甲○○自民國111年7月15日起，均至清償日止，按週
年利率5％計算之利息。
原告其餘之訴駁回。
訴訟費用由被告連帶負擔20％，餘由原告負擔。
本判決原告勝訴部分得假執行。
    事實及理由
一、原告主張：原告與被告甲○○於民國89年12月28日結婚，並育
    有未成年子女1名（93年出生）。詎被告乙○○明知甲○○為有
    配偶之人，仍自107年起，與被告甲○○有逾越結交普通朋友
    之不正常往來關係，侵害原告因上開婚姻所享有之配偶權法
    益，致原告受有精神上極大痛苦，爰依民法第184條第1 項
    、第185條第1項前段、第195條第1項、第3項規定，請求被
    告連帶賠償精神慰撫金新臺幣（下同）50萬元等語。並聲明
    ：被告應連帶給付原告50萬元，及自起訴狀繕本送達翌日起
    至清償日止，按週年利率5％計算之利息。
二、被告甲○○、乙○○（下合稱被告，分稱姓名）則以：   
　㈠甲○○：否認有交往之事實，原告提出的不過是LINE對話，就
    是打嘴炮，且原告唆使女兒將被告手機取走並截圖，被告確
    實有LINE對話，但並無交往事實，且原告所提相關LINE對話
    紀錄是在109年3月之前就已經翻拍伊手機內容，故原告知悉
    此事已兩年，伊主張時效抗辯等語，資為抗辯。並聲明：原
    告之訴駁回。
　㈡乙○○：我與甲○○並無交往事實，我在卡拉OK工作，是與甲○○
    在卡拉OK聚餐時認識，只是客人關係。我認識被告甲○○時就
    知道他有太太等語，資為抗辯。並聲明：原告之訴駁回。
三、本院為行集中審理，協同兩造協議並簡化爭點整理如下：
  ㈠兩造同意下列不爭執事項為真實，法院得逕採為判決基礎：
  ⒈原告與甲○○於89年12月28日結婚，並育有未成年子女1名（93
    年出生）。（見本院卷第19頁）
  ⒉乙○○知悉甲○○為有配偶之人。
  ⒊原告所提LINE對話紀錄係被告間之對話紀錄。（見本院卷第2
    1至68頁）
  ⒋甲○○於109年2月14日有前往苗栗縣頭份市與乙○○見面吃飯。
    （見本院卷第109頁）
  ⒌原告所提錄音譯文（見本院卷第75至77頁）為其與甲○○間於1
    11年1月26日之對話。
四、原告主張被告間有逾越結交普通朋友之不正常往來關係，侵
    害原告之配偶權法益等情，則為被告否認並以前詞置辯。是
    以，本件之爭點厥為：㈠被告間有無原告所指侵害配偶權之
    行為？㈡原告依民法第184條第1項、第185條第1項前段、第1
    95條第1、3項規定，請求被告連帶給付50萬元，有無理由？
　㈠按因故意或過失，不法侵害他人之權利者，負損害賠償責任
    ；數人共同不法侵害他人之權利者，連帶負賠償責任；不法
    侵害他人之身體、健康、名譽、自由、信用、隱私、貞操，
    或不法侵害其他人格法益而情節重大者，被害人雖非財產上
    之損害，亦得請求賠償相當之金額；該項規定，於不法侵害
    他人基於父母、子女或配偶關係之身份法益而情節重大者，
    準用之，民法第184條第1項、第185條第1項、第195條第1項
    前段、第3項定有明文。又婚姻係以夫妻之共同生活為其目
    的，配偶應互相協力保持其共同生活之圓滿安全及幸福，而
    夫妻互守誠實，係為確保其共同生活之圓滿安全及幸福之必
    要條件，故應解為配偶因婚姻契約而互負誠實之義務，配偶
    之一方行為不誠實，破壞共同生活之圓滿安全及幸福者，即
    為違反因婚姻契約之義務而侵害他方之權利（最高法院55年
    台上字第2053號民事判例）。又所謂配偶權，係指配偶間因
    婚姻而成立以互負誠實義務為內容的權利，是如明知為他人
    配偶卻故與之交往，其互動方式依社會一般觀念，已足以動
    搖婚姻關係所重應協力保持共同生活圓滿安全幸福之忠實目
    的時，茍配偶確因此受精神上痛苦，自得依法請求賠償。是
    侵害配偶權之行為，並不以通姦、相姦行為為限，倘夫妻任
    一方與他人間存有逾越結交普通朋友一般社交行為之不正常
    往來，其行為已逾社會一般通念所能容忍之範圍，已達破壞
    婚姻共同生活之圓滿安全及幸福而情節重大之程度，則該第
    三人與不誠實之配偶即為侵害配偶權之共同侵權行為人。
　㈡本件原告主張被告間逾越一般朋友結交之程度，侵害原告之
    配偶權等情，並提出被告間對話紀錄及甲○○行車於109年1月
    24日、2月8日、2月14日行車路線截圖為證（見本院卷第21
    至68、109至115、161至189頁），惟為被告否認並以前詞置
    辯。經查，觀之原告所提前開行車路線截圖係主張被告間於
    109年1月24日、2月8日、2月14日見面等情，為被告所不爭
    執（見本院卷第136、146、232頁），併參以如附表所示被
    告間之LINE對話紀錄內容綜合觀之，足見被告彼此關係相當
    熟稔親暱，不時互相調情，如同情人伴侶於情人節一同過節
    、送禮，亦不時結伴出遊、吃飯，平日間噓寒問暖、互送飲
    食等情，均足認被告間已逾越通常社交禮節範疇或一般男女
    正常交往之程度。衡諸一般社會常情，乙○○明知原告與甲○○
    間有婚姻關係存在，其與甲○○間如前開逾越一般男女之交往
    行為，顯逾社會一般通念所能容忍之範圍，足以破壞原告婚
    姻共同生活之圓滿、安全及幸福，已達侵害原告基於配偶關
    係，對於婚姻共同生活應享有圓滿安全及幸福之人格身分法
    益情節重大，原告精神上自當受有痛苦，故原告依民法第18
    4條第1項、第185條第1項前段、第195條第1項、第3項規定
    ，請求被告連帶負非財產上之損害賠償責任，應屬有據。
　㈢又按，不法侵害他人之身分法益情節重大，被害人受有非財
    產上損害，請求加害人賠償相當金額之慰撫金時，法院對於
    慰撫金之量定，應斟酌實際加害情形、所造成之影響、被害
    人痛苦之程度、兩造之身分地位經濟情形及其他各種狀況，
    以核定相當之數額（最高法院47年台上字第1221號、51年台
    上字第223號判例意旨參照）。本院審酌兩造之學歷（原告
    專科肄業、甲○○大學畢業、乙○○高中畢業）、身分地位、經
    濟狀況（見卷附兩造戶籍、財產歸戶資料），暨酌以原告與
    甲○○婚姻存續逾二十年，且育有一名未成年子女等婚姻家庭
    狀態等情，及原告因被告間不正當交往所遭受之情感、精神
    上痛苦、被告不正當交往之加害程度等一切情狀，認原告所
    請求之精神慰撫金10萬元為適當，應予准許，逾此部分即屬
    無據，應予駁回。
　㈣另按因侵權行為所生之損害賠償請求權，自請求權人知有損
    害及賠償義務人時起，2年間不行使而消滅。自有侵權行為
    時起，逾10年者亦同。民法第197條第1項定有明文。又關於
    侵權行為損害賠償請求權之消滅時效，應以請求權人實際知
    悉損害及賠償義務人時起算（最高法院72年台上字第738號
    判例意旨）；又如當事人間就「知」之時間有所爭執，應由
    賠償義務人就請求權人知悉前之事實負舉證責任（最高法院
    72年台上字第1428號判例意旨可資參照）。本件甲○○雖抗辯
    原告於109年3月前就已知悉此事，其請求權顯已罹於時效云
    云，惟系爭對話固為108年間左右之對話，業據被告所不爭
    執（見本院卷第144頁），然原告是否於108年即已知悉被告
    間有前開侵害配偶權之行為，與被告間對話之時點尚屬二事
    ，而原告自陳係於109年3月後乃知悉被告間之行為，則應由
    甲○○舉證證明原告已知悉逾2年，而甲○○並未舉證提出原告
    實際知悉時點之證據，故其此部分抗辯，難以採憑。
　㈤又按給付無確定期限者，債務人於債權人得請求給付時，經
    其催告而未為給付，自受催告時起，負遲延責任。其經債權
    人起訴而送達訴狀，與催告有同一之效力；遲延之債務，以
    支付金錢為標的者，債權人得請求依法定利率計算之遲延利
    息；應付利息之債務，其利率未經約定，亦無法律可據者，
    週年利率為5％，民法第229條第2項、第233條第1項前段、第
    203條分別定有明文。本件原告對於被告之前揭侵權行為損
    害賠償請求權，係屬給付無確定期限之金錢債權，而本件起
    訴狀繕本，係分別於111年6月10日、111年7月14日送達乙○○
    、甲○○，有送達證書在卷可按（見本院卷第101、119頁），
    則原告併請求乙○○、甲○○，分別自民事起訴狀繕本送達翌日
    （即111年6月11日、同年7月15日）起至清償日止，按法定
    利率週年利率5％計算之遲延利息，自屬有據。
五、綜上所述，原告依民法第184條第1項、第185條第1項前段、
    第195條第1項、第3項規定，請求被告連帶給付10萬元，及
    乙○○自111年6月11日起、甲○○自111年7月15日起，均至清償
    日止，按週年利率5％計算之利息，為有理由，應予准許；逾
    此範圍，則非有據，應予駁回。　　
六、本件原告勝訴部分係依民事訴訟法第427條訴訟適用簡易程
    序所為被告敗訴之判決，爰依同法第389條第1項第3款規定
    ，依職權宣告假執行。　
七、本件事證已臻明確，兩造其餘攻擊防禦方法及所提證據經審
    酌後，於判決結果不生影響，爰不另一一論駁，附此敘明。
八、訴訟費用負擔之依據：民事訴訟法第79條、第85條第2項。
中　　華　　民　　國　　111 　年　　11　　月　　29　　日
                  苗栗簡易庭  法  官    黃思惠
以上正本係照原本作成。　　　　　　　　　
如對本判決上訴，須於判決送達後20日內向本院提出上訴狀（須
附繕本）。如委任律師提起上訴者，應一併繳納上訴審裁判費。
中　　華　　民　　國　　111 　年　　11　　月　　29　　日
                              書記官    林翰章
附表：
被告間對話內容 本院卷頁數 甲○○：親愛的/我今天的禮物是什？ 乙○○：我都還忘了今天是情人節 第23頁 乙○○：下禮拜5/要做什麼 甲○○：妳要請我吃飯/時間已經留給妳了 乙○○：請你吃飯有什麼問題/重點我的禮物 甲○○：那是外國人過的 乙○○：都一樣是情人節 甲○○：想要什麼禮物 第23、24頁 甲○○：老婆跑回來/還沒走 乙○○：拍照我看看/（未接來電）/快拍照啊 甲○○：在吵架/不要打了/她會查手機 第24頁 乙○○：你要愛我 甲○○：沒有一次守信用/怎叫我愛的下去 第25頁 乙○○：不懂你的意思 甲○○：妳說一個月給1.5萬/         結果每個月都多好多 乙○○：那改2萬/吃喝玩樂你出/這樣就可以了 第28頁 甲○○：妳給我的壓力好大/快受不了了 乙○○：對不起/我一定會改/我不會在亂花錢了。 甲○○：跟妳之前說得差好多 第32頁 甲○○：今天天氣變冷了，出門要多穿一件喔。 第32頁 乙○○：下禮拜3情人節 甲○○：然後ㄋ/下班去找妳喔 乙○○：晚一點/我之前有說 要買手鍊啊 甲○○：我也說要一條項鍊 第37頁 乙○○：今天我們去買魚好嗎 … 甲○○：現在過去了 乙○○：怎麼愛我 第42頁 乙○○：你自己說我要怎麼懲罰你/出去也不會         說 甲○○：臨時找我的 乙○○：都是我打給你才知道你出那/也要傳個訊息         啊/你回苗栗也沒說/我去那都跟你說/大港         你贏了 甲○○：以後去哪都跟你報備 第45頁 甲○○：很多要麻煩我/都懶得理/唯獨妳/才有這種         待遇 第45頁 甲○○：今天變好冷/要多穿衣服 乙○○：風有點大/你也是 甲○○：對啊 乙○○：穿厚外套了 甲○○：嗯 乙○○：到時你感冒我要顧你 第48頁 甲○○：以後有空或心情不好可以陪你去…這個月         底我們安排出去走 第52頁 乙○○：下班來我家拿滷味 甲○○：晚餐要去外面吃嗎？ 乙○○：你跟我撒嬌我就答應你 甲○○：嗯/你是我的小白兔/可愛 第61頁 甲○○：明天休假/有想要去那走走/讓妳放鬆舒壓         一下。 乙○○：妳說說看那好走。 甲○○：看妳要看山/還是看海。 第63頁 乙○○：買中餐給我吃/我懶得出門 甲○○：送過去嗎 乙○○：嗯 甲○○：我會來不及回來上班/不早說 第64頁 甲○○：晚上有沒有愛的便當 乙○○：先答應你/如果有上班就沒有唷 第66頁 甲○○：中藥材去中藥店要怎麼說/改天自己煮 乙○○：秘密 甲○○：小氣 乙○○：因為你只能喝到我煮的 第68頁